GABRIEL HENRIQUE MARTINELLI FERREIRA

Desenvolvedor Front-end

EXPERIÊNCIA PROFISSIONAL

EWL Assessoria Contábil - Andradas (MG)

2014 - 2022 Gerente de Departamento Fiscal e TI

2012 - 2013: Analista de Departamento Fiscal e TI

2009 - 2011: Auxiliar de Departamento Fiscal

2006 - 2008: Office Boy

- Rotinas contábeis de escrituração fiscal;
- Fechamento e apuração de impostos (DAS, DAE, ICMS, ICMS ST, IPI, PIS, COFINS, Contribuição Social, IRPJ, ISS);
- Apuração e entrega de obrigações acessórias (SINTEGRA / DeSTDA / DAPI / VAF / SPED);
- Emissão de notas fiscais;
- Manutenção de computadores (instalação de programas, atualização de softwares, configuração de rede);
- Atendimento ao cliente;
- Gestão de equipe.

FORMAÇÃO

Ciência da Computação

2011 - 2015: Pontifícia Universidade Católica de Minas Gerais - PUC Minas - Campus Poços de Caldas

HABILIDADES

- Domínio Sistemas Thomson Reuters Avançado
- HTML, CSS, JavaScript Intermediário
- React, TypeScript Básico
- Banco de dados MySql **Básico**
- Inglês Básico

PERFIL

Profissional organizado, proativo e dinâmico, há 16 anos atuando na área tributária, em transição de carreira para a área de desenvolvimento de software, possui conhecimentos gerais em computação, como linguagens de programação e gestão de projetos.

CONTATO

• LinkedIn:

www.linkedin.com/in/gabriel-martinelli

• Portfólio:

https://gabrielmartinellidev.vercel.app/

• Git-Hub:

https://github.com/GabrielMartinelli

• Celular: (35) 99963-2486

• E-mail: gabrielmartinelli10egmail.com

• **Residência:** Poços de Caldas (MG)